【裁判字號】    94,重訴,261
【裁判日期】    950124
【裁判案由】    侵權行為損害賠償
【裁判全文】
臺灣臺北地方法院民事判決             94年度重訴字第261號
原      告  國泰人壽保險股份有限公司
法定代理人  乙○○
訴訟代理人  甲○○
被      告  丙○○
訴訟代理人  龔君彥律師
上列當事人間請求侵權行為損害賠償事件，原告提起刑事附帶民
事訴訟，經本院刑事庭以91年度重附民字第 101號裁定移送前來
，本院於民國95年1月3日言詞辯論終結，判決如下：
    主      文
被告應給付原告新台幣捌佰貳拾貳萬仟伍佰捌拾元，及自民國
九十一年九月二十四日起至清償日止按年息百分之五計算之利息
。
訴訟費用由被告負擔。
本判決得假執行。
    事實及理由
一、程序部分：按訴狀送達後，原告不得將原訴變更或追加他訴
    ，但擴張或減縮應受判決事項之聲明者，不在此限，民事訴
    訟法第255 條第1項第3款定有明文。原告原起訴請求被告應
    給付新台幣 (下同) 9,052,195 元及自起訴狀繕本送達翌日
    起至清償日止按5%計算之利息 (見本院刑事卷91年重附民字
    第101號卷內第2頁)，嗣於民國91年9月13日擴張聲明為請求
    被告應給付9,140,119 元及自起訴狀繕本送達翌日起至清償
    日止按5%計算之利息 (見同卷第11頁)，再於93年9月17日擴
    張聲明為請求被告應給付11,553,617元及自起訴狀繕本送達
    翌日起至清償日止按5%計算之利息 (見同卷第19頁) ，復於
    95年1月3日減縮聲明為8,223,580 元及自起訴狀繕本送達翌
    日起至清償日止按5%計算之利息 (見本院卷內第83頁) ，核
    原告就聲明請求金額之增加及減縮部分，係屬擴張、減縮應
    為判決事項之聲明，核與民事訴訟法第255 條第1項第3款規
    定相符，自應准許。
二、實體部分：
(一)原告主張被告丙○○自73 年11月1日起，擔任原告公司之展
    業北北通訊處及展業大同通訊處收展員乙職，負責業務拓展
    、收費服務、各種保險金給付申請及款項轉交、保單質押貸
    款之申請、利息之收取及償還款解繳給公司等職務。詎被告
    自81年起連續將原告公司託其轉交予保戶之年金給付款及理
    賠給付款，或將向保戶所收取之續期保險費、保單貸款利息
    、房屋貸款利息及保單貸款清償款等款項變易持有為不法所
    有之意思悉數侵占入己，金額達8,223,580 元（不包括未確
    定之部分，該部分將於確認完畢後另行主張），顯已侵害原
    告之權利，乃依民法第184條第1項之規定聲明如主文所示。
(二)按當事人於言詞辯論時為訴訟標的之認諾者，應本於其認諾
    為該當事人敗訴之判決，民事訴訟法第384 條定有明文。次
    按，被告既於言詞辯論時為訴訟標的之認諾，法院即應不調
    查原告所主張為訴訟標的之法律關係是否果屬存在，而以認
    諾為該被告敗訴之判決基礎，此有最高法院45年台上字第31
    號判例可資參照。經查本件原告起訴請求被告基於侵權行為
    賠償損害一節，既為被告於言詞辯論時表示同意原告之請求
    ，並為認諾在案（見本院卷內第82頁），揆諸前揭說明，本
    院自應本於被告之認諾為其敗訴之判決。從而，原告依民法
    第184條第1項之規定請求被告賠償8,223,580 元及自起訴狀
    繕本送達被告之翌日即91年 9月24日起至清償日止按年息5%
    計算之利息，即無不合，應予准許。末按，本於被告認諾所
    為之判決，法院應依職權宣告假執行，民事訴訟法第 389條
    第1項第1款定有明文，本件乃本被告認諾所為之判決，自應
    由本院依職權宣告假執行，併此說明。
三、訴訟費用負擔之依據：民事訴訟法第78條。
中    華    民    國    95    年    1     月    24    日
                  民事第六庭    法  官  詹駿鴻
以上正本係照原本作成
如對本判決上訴，須於判決送達後20日內向本院提出上訴狀
中    華    民    國    95    年    1     月    23    日
                                書記官  官碧玲


司法院資訊處製作；財團法人民間司法改革基金會備份。
